臺灣板橋地方法院交通事件裁定　　　　 96年度交聲字第329號
原處分機關　臺北市交通事件裁決所
異　議　人
即受處分人　和潤企業股份有限公司
代　表　人　蘇燕輝
上列受處分人因違反道路交通管理處罰條例事件，對於臺北市交
通事件裁決所中華民國96年3 月12日所為之處分（原處分案號：
北市裁二字第裁22-Z00000000號），聲明異議，本院裁定如下：
    主  文
異議駁回。
    理  由
一、按汽車行駛高速公路及快速公路，不得在路肩上行駛，高速
    公路及快速公路交通管制規則第9 條第1 項第2 款已有明定
    。又汽車行駛於高速公路、快速公路或設站管制之道路，不
    遵使用限制、禁止、行車管制及管理事項之管制規則而有未
    依規定使用路肩者，處汽車駕駛人新臺幣（下同）三千元以
    上六千元以下罰鍰；而汽車駕駛人違反道路交通管理處罰條
    例第33條第1 項規定者，除依該條款處罰鍰外，並記違規點
    數一點，道路交通管理處罰條例第33條第1 項第9 款、第63
    條第1 項第1 款分別定有明文。
二、本件異議人即受處分人和潤企業股份有限公司（下稱和潤公
    司）所有之車牌號碼4635-HF 號自用小客貨車於民國95年12
    月27日上午8 時50分許，在國道三號公路南下32公里處，因
    行駛高速公路違規使用路肩，而為內政部警政署國道公路警
    察局第六警察隊警員甲○○以受處分人所有之汽車有違反道
    路交通管理處罰條例第33條第1 項第9 款行駛路肩之違規事
    實製單舉發。嗣受處分人於舉發通知單上所載應到案日期前
    提出申訴，經原處分機關函請原舉發單位調查結果，原處分
    機關仍認受處分人所有之汽車有上開違規事實，乃依道路交
    通管理處罰條例第33條第1 項第9 款、第63條第1 項第1 款
    及違反道路交通管理事件統一裁罰基準表之規定，於96年3
    月12日裁處受處分人罰鍰四千元，並記違規點數一點。
三、受處分人和潤公司係經營小客車租賃業，但因車牌號碼4635
    -HF 號自用小客貨車之實際駕駛人不承認於上述舉發時、地
    有行車違規情形，為此聲明異議云云。然查，車牌號碼4635
    -HF 號自用小客貨車係受處分人和潤公司所有，於95年12月
    27日出租予纖宇企業股有限公司，交由乙○○駕駛，於同日
    上午8 時許，從新店交流道上國道三號公路，南下駛向桃園
    等情，業據證人乙○○於本院調查時結證屬實，已可認定。
    而車牌號碼4635-HF 號自用小客貨車於前揭時、地有違規行
    駛路肩之情事，業據證人即目睹違規事實之警員甲○○於本
    院96年4 月10日調查時，以具結擔保其供述之真實性，並在
    負擔偽證罪之處罰心理下證稱：95年12月27日上午8 時50分
    許，伊於國道三號公路南下23公里處執行巡邏勤務，因前方
    隧道發生事故，導致塞車、回堵，所以在該處疏導交通，當
    時並無開放路肩行駛，伊所在的位置是在南下車道安坑隧道
    的南向出口，並站立於巡邏車車頭旁往後方（車流來向）看
    去，看到有違規車輛從路肩行駛而來，該車由新店交流道方
    向要往南行駛，該車駕駛人應該有看到巡邏車，但沒打方向
    燈便由路肩外側變更換至中線後往內線車道行駛；記下該違
    規車輛之車號時雖只有伊一人，也無其他工具輔助，但當時
    車流量很大，車速大約時速十到二十公里而已，伊距離該車
    子只有一、二十公尺，而且記下車號後，還查詢廠牌及顏色
    是否正確才會據以舉發，故無記錯車號之可能等語。按證人
    乃為原處分機關所認定車牌號碼4635-HF 號自用小客貨車有
    違規事實之原證人，其並到庭在本院法官面前以言詞供述本
    件訴訟上之待證事實–即受處分人所有之該汽車有前開違規
    事實，本院由其上述證述已得有該汽車確有上開違規事實之
    心證，且於本件卷存證據資料內並無任何積極證據足以證明
    證人甲○○上開證詞係屬虛偽，亦無足以令人顯信甲○○之
    證述為不可採之品性證據或前科證據存在，本院自不得僅以
    證人係本件製單舉發之員警而全盤抹煞其在訴訟上所具有之
    原證人資格，而受處分人復無舉出或聲請本院調查任何對其
    有利之證據，以使本院對證人所供述受處分人違規之行為產
    生任何合理之懷疑。況且證人乙○○自承駕駛受處分人所有
    之車牌號碼4635-HF 號自用小客貨車之時間、地點，核與證
    人甲○○目睹之違規時地相合，均係在國道三號公路南向已
    過新店交流道處，證人甲○○亦證稱其依車號查詢車型、顏
    色亦均屬相符，倘無其他事證佐憑，殊無逕自臆測有何造成
    舉發訛誤情事。本件受處分人雖以前開情詞為辯，尚難認為
    可採，事證明確，其所有之車牌號碼4635-H F號自用小客貨
    車有上述違規事實洵堪認定。從而原處分機關依前揭道路交
    通管理處罰條例第33條第1 項第9 款、第63條第1 項第1 款
    、違反道路交通管理事件統一裁罰基準表之規定，裁處受處
    分人罰鍰四千元，並記違規點數一點，核無違誤，本件聲明
    異議為無理由，應予駁回。至於本件係以法人為受處分人，
    故就裁罰汽車駕駛人時併記有關吊扣、吊銷駕駛執照之違規
    點數一點，當屬贅載，附此敘明。
據上論斷，應依道路交通案件處理辦法第19條，裁定如主文。
中　　華　　民　　國　　96　　年　　7 　　月　　19　　日
                    交通法庭    法　官  張江澤
以上正本證明與原本無異。
如不服本裁定，應於送達後5日內，向本院提出抗告狀。
                                書記官  林怡秀
中　　華　　民　　國　　96　　年　　7 　　月　　19　　日
